

NICOLAS RIVET

Développeur Full Stack

A PROPOS

Après une expérience de 8 ans en Web Marketing, j'ai décidé de réorienter mon activité vers le développement web au travers d'une formation Full-Stack sur OpenClassroom.

Je recherche actuellement un poste de développeur en entreprise ou en agence.

CONTACT



06 59 62 99 95



contact@nicolas-rivet.fr



@NicolasRivetCM



/nicorivet

FORMATIONS

Programmation Full-Stack avec Vue.js, Node, Express & MongoDB

OpenClassroom

En cours

Formation Marketo 2017

Chef de projet Web Marketing **Sup'TG Niort - Bac +3**2014 - 2015



EXPÉRIENCES

Formation certifiante Full-Stack - OpenClassroom - 2021

- Développement Javascript, Vue.js, Node, Express & MongoDB
- Apprentissage outils: Github, Visual Studio Code

RiaStudio - Chargé de Communication - 2020

- Stratégie de campagnes de communication numérique
- Conception de landing pages commerciale sur Webflow
- Conception, plannification et envoi de campagnes emailing et Social Media
- Création et déclinaison graphique à destinationdes différentes plateformes de communication

Store Commander - Chargé Web-Marketing - 2015 - 2019

- Gestion de la plateforme Marketo et intégration dans la stratégie de Marketing de l'entreprise
- Conception, plannification et envoi de campagnes emailing
- Création et déclinaison graphique à destinationdes différentes plateformes de communication
- Animation des réseaux sociaux, du blog. Automation des publications

Net-Stratège - Chargé Web-Marketing - 2012 - 2015



COMPÉTENCES FRONT/BACK-END

Html - css

Bootstrap

Javascript

PHP



DOMAINES DE CONNAISSANCES

Web Marketing

Web Design

Social Media



MAITRISE OUTILS

Adobe Illustrator

PrestaShop

Webflow

Marketo

WordPress